【裁判字號】    97,交上易,280
【裁判日期】    971015
【裁判案由】    過失傷害
【裁判全文】
臺灣高等法院刑事判決               97年度交上易字第280號
    上訴人  臺灣桃園地方法院檢察署檢察官
    被  告  甲○○
上列上訴人因被告過失致重傷案件，不服台灣桃園地方法院97年
度易字第73號，中華民國97年7 月15日第一審判決（起訴案號：
台灣桃園地方法院檢察署96年度偵字第13765 號）提起上訴，判
決如下：
    主  文
上訴駁回。
    理  由
壹、不服地方法院第一審判決上訴，須提出上訴書狀，並敘述具
    體理由，為上訴必備程式；所提書狀未敘述上訴理由，或僅
    曾以言詞陳述上訴理由，應於上訴期間屆滿後20日內補提理
    由書於原審法院。
    原審法院認逾期未補提上訴理由，應定期間先命補正；逾期
    未補正，為上訴不合法律上程式，應以裁定駁回。如已提出
    上訴理由，但所提非屬具體理由，則由第二審法院以上訴不
    合法律上程式，判決駁回。
    刑事訴訟法第350條、第362條與第367條明文規定。
貳、所謂具體理由，必是依據卷內既有訴訟資料或提出新事證，
    指摘或表明第一審判決有何採證認事、用法或量刑等足以影
    響判決本旨的不當或違法，而構成應予撤銷的具體事由。例
    如：依憑證據法則具體指出所採證據何以不具證據能力，或
    依憑卷證資料，明確指出所為證據證明力的判斷如何違背經
    驗、論理法則；如僅稱原判決認定事實錯誤、違背法令、量
    刑過重或輕縱，而未依上述意旨指出具體事由，或形式上雖
    已指出具體事由，但該事由縱使屬實，也不足以認為原判決
    有何不當或違法，例如：對不具有調查必要性的證據，法院
    未依聲請調查也未說明理由，或援用證據不當，但除去該證
    據仍應為同一事實認定，皆不屬於已具體敘明理由，以與第
    二審上訴制度旨在請求第二審法院撤銷、變更第一審不當或
    違法判決，實現個案救濟的立法目的相契合，並節制濫行上
    訴，最高法院97年台上字第892號判決參照。
參、上訴人即被告甲○○於交通事故發生後隨即向前來處理的員
    警自首坦承肇事，對於未經發覺之罪自首而受裁判。原審「
    審酌被告因駕車不慎，致被害人趙家濱受有前述重傷害結果
    ，所生損害不輕，且迄今並未與被害人家屬達成民事上和解
    ，並且被害人也有過失，參酌被告素行、生活狀況及犯後態
    度等一切情狀」就所觸犯過失傷害人致重傷罪，量處有期徒
    刑7 月，並依中華民國96年罪犯減刑條例規定，減為有期徒
    刑3 月又15日，同時諭知如易科罰金折算標準以新臺幣1 仟
    元折算1 日。經核並無違法、失當。
    檢察官依告訴人的請求上訴意旨略以：「事發後被告未曾表
    示關心，也無任何和解誠意，原判決量刑實屬過輕。」等語
    。
    經查：
一、被告觸犯的罪名為法定刑度1 年以下有期徒刑、拘役或罰金
    的罪刑，且無法定應加重刑罰事由（例如：累犯等），原審
    審酌被害人與有過失，被告自首並坦承肇事等情狀，量刑仍
    達有期徒刑7 月，並無失之過輕可言。
二、被告犯行若符合中華民國96年罪犯減刑條例規定，法官即應
    依法援引減刑，並無裁量餘地；獲得減刑也非被告行為時所
    得考量。
三、原審量刑已併斟酌被告於行為後仍未與被害人家屬達成和解
    、賠償的事實；且於刑事訴訟程序若能一併達成民事和解的
    效能，固有助於彌平破毀的人際紛爭，但若此等一次終局解
    決糾紛的努力失效，被害人仍得循民事訴訟程序尋得救濟，
    並非必然應轉由刑責承擔。
    參酌和解能力有無、達成和解與否等行為後的事實，固得作
    為量刑的考量事由；但若以之作為從重量刑的審酌因素，於
    本案則有失均衡。
    檢察官上訴理由泛言「未達和解，量刑過輕」等語，應認未
    具體敘明理由。
肆、綜上，上訴不合法。依刑事訴訟法第367 條、372 條，判決
    如主文。
中    華    民    國    97    年    10    月    15    日
                  刑事第六庭  審判長法  官  林堭儀
                                    法  官  吳淑惠
                                    法  官  郭豫珍
以上正本證明與原本無異。
不得上訴。
                                    書記官  胡勤義
中    華    民    國    97    年    10    月    20    日


司法院資訊處製作；財團法人民間司法改革基金會備份。
